Minutes et répertoires du notaire Claude CHODRON, janvier 1814 - décembre 1823 (étude XV)
Archives nationales
- Minutes de Claude CHODRON, janvier 1814 - décembre 1823; MC/ET/XV/1609 - MC/ET/XV/1700
  - Minutes. 1821, mars, mars 1821; MC/ET/XV/1667
    - Inventaire après décès de Auguste Henry Giverne, lieutenant à la requête d'Edmée-Françoise Lechevalier sa veuve demeurant rue Thévenot, n° 9, 28 mars 1821; MC/ET/XV/1667
      inventaire après décès; Thévenot (rue); Giverne, Henry Auguste; Lechevalier, Edmée-Françoise
  - Minutes. 1821, avril, avril 1821; MC/ET/XV/1668
    - Inventaire après décès de Joseph Weyssault, garçon boulanger, décédé sans héritier domicilié rue Saint-Martin, n° 117, 2 avril 1821; MC/ET/XV/1668
      inventaire après décès; Saint-Martin (rue); Weyssault, Joseph; boulanger
    - Inventaire après décès de Marie-Sophie Monvoisin demeurant rue Saint-Denis, n° 181, 12 avril 1821; MC/ET/XV/1668
      inventaire après décès; Saint-Denis (rue); Monvoisin, Marie Sophie
    - Inventaire après décès de Justin Huppé étudiant décédé sans héritier demeurant rue Saint-Hyacinthe n°13, 13 avril 1821; MC/ET/XV/1668
      inventaire après décès; Saint-Hyacinthe (rue); Huppé, Justin; étudiant
    - Inventaire après décès de Jean-Eustache Herambourg, laveur de cendres, décédé sans héritier demeurant rue des Orfèvres, n° 5, 14 avril 1821; MC/ET/XV/1668
      inventaire après décès; Orfèvres (quai des); Herambourg, Jean-Eustache
    - Inventaire après décès de Laurent Cotentin domestique décédé sans héritier domicilié rue Coq Héron, n° 7, 16 avril 1821; MC/ET/XV/1668
      inventaire après décès; Coq-Héron (rue du); Cotentin, Laurent; employé de maison
    - Inventaire après décès de Nicolas Mauvoisin commissaire décédé sans héritier domicilié rue des Vieux Augustins, n° 24, 16 avril 1821; MC/ET/XV/1668
      inventaire après décès; Vieux-Augustins (rue des); Mauvoisin, Nicolas; fonctionnaire
    - Inventaire après décès de Jean-Michel Richer demeurant rue de Cotte, 18 avril 1821; MC/ET/XV/1668
      inventaire après décès; Cotte (rue de); Richer, Jean Michel
    - Inventaire après décès de François Meusnier employé au Trésor royal à la requête d'Anne-Marie Maurice demeurant rue du Faubourg Saint-Denis, n° 30., 24 avril 1821; MC/ET/XV/1668
      inventaire après décès; Faubourg-Saint-Denis (rue du); Meusnier, François; Maurice, Anne Marie
  - Minutes. 1821, mai, mai 1821; MC/ET/XV/1669
    - Inventaire après décès de Auguste Schroener, étudiant décédé sans héritier domicilié rue de l'École de Médecine, n°4, 10 mai 1821; MC/ET/XV/1669
      inventaire après décès; Ecole-de-Médecine (rue de l'); Schroener, Auguste; étudiant
    - Inventaire après décès de Nicolas Bossans, architecte décédé sans héritier domicilie place des Trois Maries, n° 7, 11 mai 1821; MC/ET/XV/1669
      inventaire après décès; Trois-Maries (place des); Bossans, Nicolas; architecte
    - Inventaire après décès de Jacques-Rosalie Viard décédé sans héritier domiciliée place du Palais Royal, n° 229, 11 mai 1821; MC/ET/XV/1669
      inventaire après décès; Palais-Royal (place du); Viard, Jacques Rosalie
    - Inventaire après décès de Guillaume Fluscher homme de lettres, décédé sans héritier domicilié rue du Bac., 14 mai 1821; MC/ET/XV/1669
      inventaire après décès; Bac (rue du); Fluscher, Guillaume; écrivain
    - Inventaire après décès de Etienne-Jacques Flamant jardinier, décédé sans héritier domicilié cul de sac d'Estrées., 14 mai 1821; MC/ET/XV/1669
      inventaire après décès; Estrées (rue d'); Flamant, Etienne Jacques; jardinier
    - Inventaire après décès de Pierre-Martin Lesguilliez dit Désormaux, employé à la requête de Marie-Rose Champenois sa veuve demeurant rue Mauconseil, n° 12, 15 mai 1821; MC/ET/XV/1669
      inventaire après décès; Mauconseil (rue); Lesguilliez, Pierre Martin; Champenois, Marie Rose; Désormaux, Pierre Martin
    - Inventaire après décès de Madeleine Gudin décédée sans héritier domiciliée rue de l' Université., 17 mai 1821; MC/ET/XV/1669
      inventaire après décès; Université (rue de l'); Gudin, Madeleine
    - Inventaire après décès de Auguste-Jean Germain de Montforton, Pair de France, à la requête de Constance-Jeanne-Stéphanie d'Houdetot domicilie dans son hôtel rue de Provence, n°30, 19 mai 1821; MC/ET/XV/1669
      inventaire après décès; Provence (rue de); Germain de Montforton, Auguste Jean; Houdetot, Constance Jeanne Stéphanie; dirigeant politique
    - Inventaire après décès de Catherine Dumont décédée sans héritier domiciliée rue Neuve Sainte-Catherine., 21 mai 1821; MC/ET/XV/1669
      inventaire après décès; Sainte-Catherine (rue); Dumont, Catherine
    - Inventaire après décès de Louise Chamond décédée sans héritier domiciliée rue de Crussol, n° 15, 21 mai 1821; MC/ET/XV/1669
      inventaire après décès; Crussol (rue de); Chamond, Louise
    - Inventaire après décès de Léger Delestré, capitaine en retraite décédée sans héritier domiciliée rue de Bourbon, n°73, 28 mai 1821; MC/ET/XV/1669
      Date de création de la notice: 2009
      Delestré, Léger
  - Minutes. 1821, juin, juin 1821; MC/ET/XV/1670
    - 1821, 12 mai: Constance-Jeanne-Stéphanie d'Houdetot demeurant rue de Province, n° 30 veuve d' Auguste-Jean, Germain de Montforton donne le pouvoir d'administrateur de ses biens à Frédéric-Christophe de Houdelot., 12 mai 1821; MC/ET/XV/1670
      Date de révision: 2010
      procuration; Provence (rue de); Germain de Montforton, Auguste Jean; Houdelot, Frédéric Christophe de; Houdetot, Constance Jeanne Stéphanie d'; dirigeant politique
    - 1821, 4, 6, 9, 11, 12, 14 juin: testaments et codicilles de Louise-Marie-Adélaïde de Bourbon duchesse d'Orléans., 4 juin 1821; MC/ET/XV/1670; 5 testaments cousu en un cahier
      5 testaments inscrits dans le répertoire à leurs dates respectives (RE/XV/20), actes non signés, à cause de la maladie de testatrice
      testament; Orléans, Louise Marie Adélaïde (1753-1821, duchesse d')
    - Inventaire après décès de Edmée-Françoise Beaumont décédée sans héritier domicilié de Verneuil, n°47, 4 juin 1821; MC/ET/XV/1670
      inventaire après décès; Verneuil (rue de); Beaumont, Edmée Françoise
    - HUE (Chef du bureau de la Chancellerie) § Legs à M. HUE ' en raison de son grand âge, une rente viagère de 1800 Fr employée dans les bureaux de l'administration de mes domaines à Paris ' (Extrait du Testament de la duchesse douairière d'Orléans, première princesse du sang demeurant ordinairement à Paris en son hôtel 58 rue Saint-Dominique, faubourg Saint-Germain, et actuellement en son Château d'Ivry s/ Seine), 6 juin 1821; MC/ET/XV/1670
      Fichier dit 'général' XVIIe-XVIIIe siècles, par le personnel du Minutier, 1954-1999 ( fichier papier entièrement dématérialisé; voir contexte dans le Plan d’orientation général - Notaires de Paris, guides thématiques du Minutier).
      Date de révision: 2011-2012
      Date de création de la notice: 2010
      testament; Hue, Chef du bureau de la Chancellerie
    - Inventaire après décès de Marianne Hureau à la requête de Simon-Joseph Varin, marchand boucher, demeurant rue Faubourg Saint-Martin, n° 56, 7 juin 1821; MC/ET/XV/1670
      inventaire après décès; Faubourg-Saint-Martin (rue du); Hureau, Marianne; Warin, Simon Joseph; Varin, Simon Joseph; boucher
    - Inventaire après décès de Marie-Margueritte Bellamy veuve Douet décédée sans héritier domiciliée rue de Sartine, n°6, 7 juin 1821; MC/ET/XV/1670
      inventaire après décès; Sartine (rue de); Bellamy, Marie Marguerite; Douet, M.
    - Inventaire après décès de Reine-Marguerite Henry, veuve de François Hautemule dit d'Amour décédée sans héritier domicilié rue de Caumartin (rue), n°20., 8 juin 1821; MC/ET/XV/1670
      inventaire après décès; Henry, Reine Marguerite; Hautemul, François; Amour, François d'
    - Inventaire après décès de Marie-Anne Paté décédée sans héritier, domiciliée rue des Champs Elysées, n° 3, 9 juin 1821; MC/ET/XV/1670
      inventaire après décès; Champs-Elysées (rue des); Paté, Marie Anne
    - 1821, 11 et 12 juin: donation par de Louise-Marie-Adélaïde de Bourbon duchesse d'Orléans demeurant rue Saint-Dominique, n°58 et actuellement au château d'Ivry en faveur de Charles-Etienne Magnin curée de la Paroisse royale de Saint-Germain-l'Auxerrois une rente viagère annuelle de 12 000 francs exempte de tout retenue de contribution., 11 juin 1821 - 12 juin 1821; MC/ET/XV/1670
      actes non signés, à cause de la maladie de testatrice
      donation; Ivry-sur-Seine (Val-de-Marne); Saint-Dominique (rue); Magnin, Charles Etienne; Orléans, Louise Marie Adélaïde (1753-1821, duchesse d'); curé
    - Inventaire après décès de Madeleine Courville cuisinière, décédée sans héritier, femme de Jean-Hubert de Ligny domiciliée rue des Fossés Montmartre, n°26, 11 juin 1821; MC/ET/XV/1670
      inventaire après décès; Fossés-Montmartre (rue des); Courville, Madeleine; Deligny, Jean Hubert; cuisinier
    - 1821, 12 juin: procuration par de Louise-Marie-Adélaïde de Bourbon duchesse d'Orléans demeurant rue Saint Dominique, n°58 et actuellement au château d'Ivry à Philippe-François-Bonaventure Rihoüet, administrateur général de se biens demeurant rue Grenelle Saint-Honoré., 12 juin 1821; MC/ET/XV/1670
      procuration; Ivry-sur-Seine (Val-de-Marne); Grenelle-Saint-Honoré (rue de); Saint-Dominique (rue); Orléans, Louise Marie Adélaïde (1753-1821, duchesse d'); Rihoüet, Philippe François Bonaventure
    - Inventaire après décès de Jean Antoine Angot décédé sans héritier domicilié rue de Ménilmontant, n° 20, 13 juin 1821; MC/ET/XV/1670
      inventaire après décès; Ménilmontant (rue de); Angot, Jean Antoine
    - Inventaire après décès de Marie-Pierrette Vacquin à la réqûete de Michel-Henry-Louis Legrand employé au Ministère de la Guerre demeurant rue Four Saint-Germain, n° 50, 14 juin 1821; MC/ET/XV/1670
      inventaire après décès; Four-Saint-Germain (rue du); Vacquin, Marie Pierrette; Legrand, Michel Henri Louis
    - Inventaire après décès de Marie-Anne-Marguerite-Joséphine Schilgen à la requête de Jean-François Pierre médecin demeurant rue Saint-Thomas d'Enfer, n°5, 19 juin 1821; MC/ET/XV/1670
      inventaire après décès; Saint-Thomas-d'Enfer (rue); Schilgen, Marie Anne Marguerite Joséphine; Pierre, Jean François; médecin
    - 1821, 26 juin: acte de consentement par de Louise-Marie-Adélaïde de Bourbon duchesse d'Orléans demeurant rue Saint-Dominique, n° 58 et actuellement au château d'Ivry à Louis-Philippe d'Orléans légataire à titre universel, 26 juin 1821; MC/ET/XV/1670
      actes non signés, à cause de la maladie de testatrice, possede la signature de Louis-Philippe
      ratification; Ivry-sur-Seine (Val-de-Marne); Saint-Dominique (rue); Louis-Philippe Ier (roi des Français, 1773-1850); Orléans, Louise Marie Adélaïde (1753-1821, duchesse d')
    - Inventaire après décès de Gaspard Watrin décédé sans héritier domicilié rue Prouvaires, 27 juin 1821; MC/ET/XV/1670
      inventaire après décès; Prouvaires (rue des); Watrin, Gaspard
  - Minutes. 1821, juillet, juillet 1821; MC/ET/XV/1671
    - Inventaire après décès de Marie-Catherine Collin décédée sans héritier veuve de Pierre-Jean Lemasson dit Du Lally domiciliée place de Oratoire, n° 6, 4 juillet 1821; MC/ET/XV/1671
      inventaire après décès; Oratoire (rue de l'); Collin, Marie-Catherine; Lemasson, Pierre Jean; Du Lally, Pierre Jean
    - Inventaire après décès de Louis Guillet ancien employé décédé sans héritier domicilié rue Pierre Lescot, n° 15, 4 juillet 1821; MC/ET/XV/1671
      inventaire après décès; Pierre-Lescot (rue); Guillet, Louis
    - Inventaire après décès de Marie-Thérèse-Véronique Vallée veuve Boyer ou Royer, décédée sans héritier domiciliée rue Saint-Denis, n°41, 4 juillet 1821; MC/ET/XV/1671
      inventaire après décès; Saint-Denis (rue); Vallée, Marie Thérèse Véronique; Boyer, M.; Royer, M.
    - Inventaire après décès de Charles-Félix Crespy ancien domestique décédé sans héritier domicilie rue Saint-Germain l'Auxerrois, n° 51, 5 juillet 1821; MC/ET/XV/1671
      inventaire après décès; Saint-Germain-l'Auxerrois (rue); Crespy, Charles Félix; employé de maison
    - Inventaire après décès de Jean-Baptiste Bordier officier glacier, demeurant rue du Beauregard, n° 11, à la requête de Marie-Julie Lejeune, sa veuve., 10 juillet 1821; MC/ET/XV/1671
      inventaire après décès; Beauregard (rue); Lejeune, Marie Julie; Bordier, Jean Baptiste; glacier
    - Inventaire après décès de Jean Dufau, peintre en histoire décédé sans hériter demeurant à l'hôtel Bulion rue de Jean Jacques Rousseau, 11 juillet 1821; MC/ET/XV/1671
      inventaire après décès; Jean-Jacques-Rousseau (rue); Dufau, Jean; peintre
    - Inventaire après décès de Elizabeth Meraux veuve Labot décédée sans héritier domiciliée rue de Saint-Jacques, n°350, 11 juillet 1821; MC/ET/XV/1671
      inventaire après décès; Saint-Jacques (rue); Meraux, Elisabeth; Labot, M.
    - Inventaire après décès de Joseph Jeden décédé sans héritier domicilié rue du Paon n°11, 11 juillet 1821; MC/ET/XV/1671
      inventaire après décès; Jeden, Joseph
    - Inventaire après décès de Marie-Anne-Honoré Gambier, décédée sans héritier veuve de Nicolas Thiébault rue de la Montagne Sainte-Geneviève., 11 juillet 1821; MC/ET/XV/1671
      inventaire après décès; Montagne-Sainte-Geneviève (rue de la); Gambier, Marie Anne Honoré; Thiébault, Nicolas
    - Inventaire après décès de Mme veuve Rousseau décédée sans héritier domiciliée rue de la Contrescarpe n°1, 12 juillet 1821; MC/ET/XV/1671
      inventaire après décès; Contrescarpe (rue de la); Rousseau, Mme
    - Inventaire après décès de Claude Saive décédé sans héritier domicilié rue Galande, n°25, 12 juillet 1821; MC/ET/XV/1671
      inventaire après décès; Galande (rue); Saive, Claude
    - Inventaire après décès de Elizabeth Royer, décédée sans héritier femme délaissée de Jean-Baptiste Keller ou Kollen domiciliée rue Saint-Nicolas du Chardonnet, n°5, 12 juillet 1821; MC/ET/XV/1671
      inventaire après décès; Saint-Nicolas-du-Chardonnet (rue); Royer, Elisabeth; Keller, Jean-Baptiste; Kollen, Jean-Baptiste
    - Inventaire après décès de Jeanne Boiteux décédée sans héritier domiciliée rue Coquillière, n°14, 14 juillet 1821; MC/ET/XV/1671
      inventaire après décès; Coquillière (rue); Boiteux, Jeanne
    - Inventaire après décès de Marthe Pons célibataire décédée sans héritier domiciliée rue de Paradis Poissonnière, n°12, 14 juillet 1821; MC/ET/XV/1671
      inventaire après décès; Paradis (rue de); Pons, Marthe
    - Inventaire après décès de Pierre de Simondès ancien capitaine de vaisseaux, décédé sans héritier demeurant rue Traversière Saint-Honoré, n°41, 17 juillet 1821; MC/ET/XV/1671
      inventaire après décès; Traversière-Saint-Honoré (rue); Simondès, Pierre de; officier (armée)
    - 1821, 19 juillet: vente par Pierre-Baise Zedde négociant et son épouse Amélie-Marie-Anne de Valfranbert demeurant rue Saint-Denis, n° 35 à Isaac Thurer, banquier demeurant place Vendôme, n° 12, une maison et terrain rue Mort, Faubourg Saint-Martin, prés l'ancienne Barrière n° 6, 19 juillet 1821; MC/ET/XV/1671
      relève du lotissement schéma à la plume
      acte de vente; Faubourg-Saint-Martin (rue du); Saint-Denis (rue); Vendôme (place); Thuret, Isaac; Valframbert, Amélie Marie Anne; Zedde, Pierre Blaise
    - 1821, 19 juillet: vente par Pierre-Blaise Zedde, négociant et Amélie-Marie-Anne Valframberc son épouse demeurant rue Saint-Denis, n° 350 à Isaac Thuret banquier demeurant place Vendôme, n° 12 une maison sur le terrain rue des Morts et Faubourg Saint-Martin, prés de l'ancienne Barrière n°6., 19 juillet 1821; MC/ET/XV/1671
      1821, 7 juillet: relève du lotissement schéma à la plume
      acte de vente; Faubourg-Saint-Martin (rue du); Morts (rue des); Saint-Denis (rue); Vendôme (place); Thuret, Isaac; Valframbert, Amélie Marie Anne; Zedde, Pierre Blaise; banquier; négociant
    - Inventaire après décès de Joseph-Hyacinthe Lazubertaries, secrétaire décédé sans héritier à Épinay département de Saint-Denis (Seine), 24 juillet 1821; MC/ET/XV/1671
      inventaire après décès; Lazubertaries, Joseph Hyacinthe; secrétaire
    - Inventaire après décès de Charles-Jules Bizet, curé à la paroisse de Saint-Étienne-du-Mont domicilié rue Descartes, 25 juillet 1821; MC/ET/XV/1671
      11 avril 1822, liquidation de la succession, ET/XV/1680.
      inventaire après décès; liquidation; Descartes (rue); Bizet, CharlesJules; curé
    - Inventaire après décès de Auguste Albert décédé sans héritier domicilié rue Saint-Dominique au Gros Caillou, n° 68, 28 juillet 1821; MC/ET/XV/1671
      inventaire après décès; Saint-Dominique-du-Gros-Caillou (rue); Albert, Auguste
    - Inventaire après décès de Athanase Renault marchand d'eau de vie, décédé sans hériter domicilié rue Guérin Boisseau, n°10, 28 juillet 1821; MC/ET/XV/1671
      inventaire après décès; Guérin-Boisseau (rue); Renault, Athanase; commerçant
  - Minutes. 1821, août, août 1821; MC/ET/XV/1672
    - Inventaire après décès de Marie-Anne Guillée décédée sans héritier domiciliée rue Saint-Martin, n°110, 3 août 1821; MC/ET/XV/1672
      inventaire après décès; Saint-Martin (rue); Guillée, Marie Anne
    - Inventaire après décès de Aimée Bailly veuve Fessard décédée sans héritier domiciliée rue des Écouffes, n° 27, 3 août 1821; MC/ET/XV/1672
      inventaire après décès; Ecosse (rue d'); Bailly, Aimée; Fessard, M.
    - Inventaire après décès de Jeanne Louis veuve Mathon décédée sans héritier domiciliée rue Vieille du Temple, n° 44, 3 août 1821; MC/ET/XV/1672
      inventaire après décès; Vieille-du-Temple (rue); Louis, Jeanne; Mathon, M.
    - Inventaire après décès de Pierre-Jacob-Magnus Lagerbaum décédé sans héritier domicilié rue du Poirier, n° 8, 4 août 1821; MC/ET/XV/1672
      inventaire après décès; Poirées (rue aux); Lagerbaum, Pierre Jacob Magnus
    - Inventaire après décès de Caroline Bresse veuve de Baisieux décédée sans héritier domiciliée rue Honoré Chevalier, n° 4, 4 août 1821; MC/ET/XV/1672
      inventaire après décès; Honoré-Chevalier (rue); Bresse, Caroline; Baisieux, M.
    - Inventaire après décès de Marie-Victoire Abade ou Aubod, décédée sans héritier domiciliée rue Harlay, n°10, 4 août 1821; MC/ET/XV/1672
      inventaire après décès; Harlay (rue de); Abade, Marie Victoire; Aubod, Marie Victoire
    - Inventaire après décès de Philippe Dupuy décédé sans héritier domicilié rue des Francs Bourgeois, n° 7, 6 août 1821; MC/ET/XV/1672
      inventaire après décès; Francs-Bourgeois (rue des); Dupuy, Philippe
    - Inventaire après décès de Marie Martin décédée sans héritier, veuve de Maximilien-Charles-François Giraudot domiciliée place Maubert, n° 22, 8 août 1821; MC/ET/XV/1672
      inventaire après décès; Maubert (place); Martin, Marie; Giraudot, Maximilien Charles François
    - Inventaire après décès de Marie-Anne Bachelet décédée sans héritier, domiciliée rue Saint-Jacques, n° 280, 8 août 1821; MC/ET/XV/1672
      inventaire après décès; Saint-Jacques (rue); Bachelet, Marie Anne
    - Inventaire après décès de Jean-Nicolas Didillon ou Didisson, ouvrier décédé sans héritier domicilié rue Mouffetard, n° 115, 8 août 1821; MC/ET/XV/1672
      inventaire après décès; Mouffetard (rue); Didillon, Jean Nicolas; Didisson, Jean Nicolas
    - Inventaire après décès de Honoré Florentin décédé sans héritier domicilié rue Saint-Laurent, n°32, 13 août 1821; MC/ET/XV/1672
      inventaire après décès; Saint-Laurent (rue); Florentin, Honoré
    - Inventaire après décès de Jeanne-Nicole Bathier décédée sans héritier veuve de Jean-Baptiste Neveu domiciliée rue Saint-Jacques, n°221, 28 août 1821; MC/ET/XV/1672
      inventaire après décès; Saint-Jacques (rue); Bathier, Jeanne Nicole; Neveu, Jean-Baptiste
  - Minutes. 1821, septembre, septembre 1821; MC/ET/XV/1673
    - 1821, 11 septembre: vente par Alexis-Augustin-Germain Dubois, horloger demeurant rue Saint-Honoré, n° 22 à Pierre-Blaise Zedde, négociant demeurant rue Saint-Denis, n° 350 terrain dans la commune de La Chapelle, canton et arrondissement Saint-Denis., 11 septembre 1821; MC/ET/XV/1673
      relève du lottissement schéma à la plume
      acte de vente; La Chapelle (ancienne commune); Saint-Denis (rue); Saint-Honoré (rue); Dubois, Alexis Augustin Germain; Zedde, Pierre Blaise; horloger; négociant
    - Inventaire après décès de Valentin-Noël Breton menuisier à la requête d'Anne Dubuc sa veuve demeurant rue de Cléry, n° 37, 13 septembre 1821; MC/ET/XV/1673
      28 septembre 1821, liquidation, partage de la succession.
      inventaire après décès; liquidation; Cléry (rue de); Breton, Valentin Noël; Dubuc, Anne; menuisier
    - Inventaire après décès de Augustin Henrat décédé sans héritier domicilié place Royale., 13 septembre 1821; MC/ET/XV/1673
      inventaire après décès; Royale (place); Henrat, Augustin
    - Inventaire après décès de Mathieu Girardot décédé sans héritier domicilié rue Saint-Sébastien, n°46, ou Saint-Martin., 13 septembre 1821; MC/ET/XV/1673
      inventaire après décès; Saint-Sébastien (rue); Girardot, Mathieu
    - Inventaire après décès de Anselme Wasmer décédé sans héritier domicilié rue Picpus, n° 15, 14 septembre 1821; MC/ET/XV/1673
      inventaire après décès; Picpus (rue de); Wasmer, Anselme
    - Inventaire après décès de Marie-Anne Person décédée sans héritier domiciliée rue Chardonnet, 19 septembre 1821; MC/ET/XV/1673
      inventaire après décès; Person, Marie Anne
    - Inventaire après décès de Marie-Anne Courtin décédée sans héritier veuve de Louis-Charles Desforges domicilié rue des Grands Degrés, n° 6, 19 septembre 1821; MC/ET/XV/1673
      inventaire après décès; Grands-Degrés (rue des); Courtin, Marie Anne; Desforges, Louis Charles
    - Inventaire après décès de Marguerite Lenormand, fileuse, décédée sans héritier veuve de Louis Lecerf domicilié rue du Paon Saint-Victor., 19 septembre 1821; MC/ET/XV/1673
      inventaire après décès; Lenormand, Marguerite; Lecerf, Louis
    - Inventaire après décès de Charles-Nicolas Lozier décédé sans héritier domicilié rue Favart, au coin du celle d'Amboise, 26 septembre 1821; MC/ET/XV/1673
      inventaire après décès; Amboise (rue d'); Favart (rue); Lozier, Charles Nicolas
    - Inventaire après décès de Marie-Marthe Aubin décédée sans héritier veuve en premières noces d'Antoine Desbeine et en secondes de Charles-François Perrinet domicilié rue des Vieux Augustins (rue des), n° 8, 27 septembre 1821; MC/ET/XV/1673
      inventaire après décès; Vieux-Augustins (rue des); Aubin, Marie-Anne; Desbeine, Antoine; Perrinet, Charles François
    - Inventaire après décès de Joseph-François Vairingue ancien employé décédé sans héritier domicilié rue Sainte-Anne, n° 57, 27 septembre 1821; MC/ET/XV/1673
      inventaire après décès; Sainte-Anne (rue); Vairingue, Joseph François
  - Minutes. 1821, octobre, octobre 1821; MC/ET/XV/1674
    - Inventaire après décès de Jean-Charles Fondzilsky décédé sans héritier rue Saint-Honoré, n°310, 1er octobre 1821; MC/ET/XV/1674
      inventaire après décès; Saint-Honoré (rue); Fondzilsky, Jean Charles
    - Inventaire après décès de Marie Guillermin décédée sans héritier veuve de Joseph Martin demeurant rue des Vieilles Tuileries, n° 19, 2 octobre 1821; MC/ET/XV/1674
      inventaire après décès; Vieilles-Tuileries (rue des); Guillermin, Marie; Martin, Joseph
    - Inventaire après décès de Adèle Pottet décédée sans héritier demeurant rue Taranne, n°10, 3 octobre 1821; MC/ET/XV/1674
      inventaire après décès; Taranne (rue); Pottet, Adèle
    - Inventaire après décès de François-Henry Brichard ancien employé décédé sans héritier demeurant rue Saint-André des Arts, n° 53 ou Servandoni., 9 octobre 1821; MC/ET/XV/1674
      inventaire après décès; Saint-André-des-Arts (rue); Brichard, François Henri
    - Inventaire après décès de M. Laveulle Sainte Marthe lieutenant colonel décédé sans héritier demeurant rue Valois, n° 4, 15 octobre 1821; MC/ET/XV/1674